臺灣臺中地方法院臺中簡易庭小額民事判決
111年度中小字第1513號
原      告  富邦產物保險股份有限公司

法定代理人  羅建明  
訴訟代理人  林揚軒  
            何正偉  
被      告  傅傳元  



上列當事人間請求侵權行為損害賠償（交通）事件，本院於民國
111年10月21日言詞辯論終結，判決如下：
    主      文
被告應給付原告新臺幣25,698元，及自民國111年5月16日起至清
償日止，按週年利率百分之5計算之利息。
原告其餘之訴駁回。
訴訟費用新臺幣1,000元，由被告負擔新臺幣848元，餘由原告負
擔。
本判決原告勝訴部分得假執行。
    事實及理由
壹、程序方面：
    被告未於言詞辯論期日到場，核無民事訴訟法第386 條各款
    所列情形，爰依原告聲請，由其一造辯論而為判決。
貳、實體方面：
一、原告主張：被告於民國109年1月15日20時10分許駕駛車牌號
    碼000-0000號自用小貨車，於臺中市○○區○○路00○0號前停車
    時，因停車時未拉手剎車，致車輛滑行，擦撞亦停放於上開
    地點，原告保戶即訴外人郭嘉萍所有且駕駛之車牌號碼000-
    0000號自小客車（下稱系爭車輛），至該車受有損害，經送
    修復後，支出修復費用新臺幣（下同）30,301元（其中零件
    費用5,316元、工資費用24,985元），原告已本於保險責任
    賠付完畢，爰依保險法第53條、民法第184條第1項前段、第
    196條之規定，代位請求被告給付必要之修繕費用等語，並
    聲明：被告應給付原告30,301元，及自起訴狀繕本送達被告
    翌日起至清償日止，按週年利率百分之5計算之利息等語。
二、被告未於言詞辯論期日到場，亦未提出書狀作何聲明或陳述
    。
三、得心證之理由：
  ㈠原告主張之事實，業據其提出與所述相符之汽車理賠申請書
    、估價單、系爭車輛行照影本、統一發票、臺中市政府警察
    局第二分局非道路車禍案件登記表（見本院卷第23至37頁）
    等件為證，被告經合法通知而未到場陳述，亦未提出書狀，
    依本院調查證據之結果，應堪認為原告主張為真實。且原告
    已依保險契約賠償其保戶郭嘉萍之損害，自得依保險法之規
    定代位行使郭嘉萍對被告之請求權。
  ㈡按損害賠償，除法律另有規定或契約另有訂定外，應以填補
    債權人所受損害及所失利益為限；不法毀損他人之物者，被
    害人得請求賠償其物因毀損所減少之價額。民法第216條第1
     項、第196條分別定有明文。而所謂請求賠償物被毀損所減
    少之價額，得以修理費用為估定標準，但以必要者為限，例
    如修理材料以新品換舊品，應予折舊（最高法院77年度第9 
    次民事庭會議決議參照）。又保險人代位被害人請求損害賠
    償時，如其損害額小於保險人已給付之賠償金額，則保險人
    所得代位請求者，應祇以該損害額為限（最高法院65年台上
    字第2908號判例意旨參照）。經查，系爭車輛支出之修復費
    用共30,301元，其中零件費用5,316元、工資費用24,985元
    ，有前揭統一發票及估價單等件為證。而依行政院所頒「固
    定資產耐用年數表」及「固定資產折舊率表」之規定，小客
    車耐用年數為5年，依定率遞減法每年折舊1,000分之369。
    依卷附系爭車輛之行車執照影本所載，該車係於西元2015年
    （即民國104年）9月出廠（見本院卷第25頁系爭車輛行車執
    照），參照民法第124條規定意旨，推定其出廠日期為104年
    9月15日，至事故發生時間109年1月15日止，實際使用期間
    為4年5月（依營利事業所得稅查核準則第95條第6項所定「
    固定資產提列折舊採用定律遞減法者，以1年為計算單位，
    其使用期間未滿1年者，按實際使用之月數相當於全年之比
    例計算之，不滿1月者，以月計。」）方式計算結果，扣除
    折舊後之零件費用為713元（計算式詳附表，元以下四捨五
    入，下同）。另工資費用24,985元部分不生折舊問題，是系
    爭車輛之合理修復費用為25,698元（計算式：24985＋713＝25
    698）。此金額低於原告賠付之金額，依上開說明，原告僅
    得代位請求被告給付系爭車輛修理費用損害額應以25,698元
    為限。　
  ㈢末按給付有確定期限者，債務人自期限屆滿時起，負遲延責
    任；給付無確定期限者，債務人於債權人得請求給付時，經
    其催告而未為給付，自受催告時起，負遲延責任。其經債權
    人起訴而送達訴狀，或依督促程序送達支付命令，或為其他
    相類之行為者，與催告有同一之效力，民法第229條第1 項
    、第2 項分別定有明文。又按遲延之債務，以支付金錢為標
    的者，債權人得請求依法定利率計算之遲延利息。但約定利
    率較高者，仍從其約定利率；應付利息之債務，其利率未經
    約定，亦無法律可據者，週年利率為百分之5，民法第233條
    第1項、第203條亦分別明定。查原告對被告之侵權行為損害
    賠償債權，核屬無確定期限之給付，既經原告提起本件民事
    訴訟，且起訴狀繕本於111年5月15日合法送達被告（送達證
    書見本院卷第91頁），則原告請求被告自起訴狀繕本送達被
    告之翌日即111年5月16日起至清償日止，按週年利率百分之
    5計算之遲延利息，核無不合，應予准許。
四、綜上所述，原告依上開規定，代位請求被告給付25,698元，
    及自111年5月16日起至清償日止，按年息百分之5計算之利
    息，為有理由，應予准許。逾此部分之請求，則屬無據，應
    予駁回。
五、本件事證已臻明確，兩造其餘攻擊防禦方法及所舉證據，經
    審酌結果，與本件判決結論均無影響，爰不一一論述，附此
    敘明。
六、本件原告勝訴部分，係適用小額訴訟程序而為被告敗訴之判
    決，依民事訴訟法第436 條之20規定，應依職權宣告假執行
    行。
七、依民事訴訟法第436條之19第1項、第79條規定，本件訴訟費
    用額確定為1,000元（即原告繳納之第一審裁判費1,000元）
    ，應由兩造依其勝敗之比例分擔，命由被告負擔848元，餘
    由原告負擔。
中　　華　　民　　國　　111 　年　　10　　月　　28　　日
                          臺灣臺中地方法院臺中簡易庭
                                  法　官　張清洲
以上為正本，係照原本作成。
如不服本判決，應於送達後20日內，以判決違背法令為理由，向
本院提出上訴狀並表明上訴理由（上訴理由應表明一、原判決所
違背之法令及其具體內容；二、依訴訟資料可認為原判決有違背
法令之具體事實），如於本判決宣示後送達前提起上訴者，應於
判決送達後20日內補提上訴理由書（須附繕本）。並應繳納上訴
費新臺幣壹仟伍佰元，如未繳納，依民事訴訟法施行法第9 條之
規定，認當事人明知上訴要件有欠缺，逕以裁定駁回其上訴。
中　　華　　民　　國　　111 　年　　10　　月　　28　　日
                                  書記官  陳慧津
附表
-----
折舊時間           金額
第1年折舊值        5,316×0.369=1,962
第1年折舊後價值    5,316-1,962=3,354
第2年折舊值        3,354×0.369=1,238
第2年折舊後價值    3,354-1,238=2,116
第3年折舊值        2,116×0.369=781
第3年折舊後價值    2,116-781=1,335
第4年折舊值        1,335×0.369=493
第4年折舊後價值    1,335-493=842
第5年折舊值        842×0.369×(5/12)=129
第5年折舊後價值    842-129=713